【裁判字號】    95,交聲,37
【裁判日期】    950127
【裁判案由】    違反道路交通管理處罰條例聲明異議
【裁判全文】
臺灣臺北地方法院交通事件裁定          95年度交聲字第37號
異  議  人  甲○○
上列異議人因違反道路交通管理處罰條例案件，對於臺北市政府
警察局文山第一分局中華民國94年12月27日北市警文一分交字第
09432912900號函聲明異議，本院裁定如下：
    主  文
異議駁回。
    理  由
一、按道路交通管理處罰條例第8條規定，違反同條例第12條至
    第68條之規定者，由公路主管機關處罰；前項處罰於裁決前
    ，應給予違規行為人陳述之機會；處罰，公路主管機關應設
    置交通裁決單位辦理。次按同條例第87條第1項規定，受處
    分人不服第8條主管機關所為之處罰，得於接到裁決書之翌
    日起20日內，向管轄地方法院聲明異議。又法院受理有關交
    通事件，準用刑事訴訟法之規定；交通法庭認聲明異議不合
    法律上之程式，應以裁定駁回之，分別為道路交通管理處罰
    條例第89條，道路交通案件處理辦法第18條前段所明定。是
    依道路交通管理處罰條例第87條規定，向管轄法院聲明異議
    者，自以經道路交通管理處罰條例第8條之公路主管機關所
    設置之交通裁決單位或警察機關業已裁決處罰之案件方得為
    之。
二、異議人即受處分人甲○○於94年11月25日13時48分駕駛車號
    CSZ-637重型機車行經台北市○○路○段與軍功路多時向號
    誌路口，於號誌顯示箭頭執行綠燈時逕行左轉往軍功路方向
    行駛，經執勤員警發現，遂以受處分人違反道路交通管理處
    罰條例第48條第2款逕行舉發並拍照佐證。
三、受處分人固不否認其於上開時地有未依箭頭指示號誌左轉之
    違規行為，惟辯稱：伊在路口停車等待時，後方公車違規左
    轉，致其被迫向前行駛至路中央，又為避免與橫向車輛發生
    擦撞，乃左轉駛離路中央，故其違規行為實出於緊急避難云
    云。
四、經查：本件受處分人甲○○於95年1月10日所提聲明異議狀
    之記載係對臺北市政府警察局文山第一分局94年12月27日北
    市警文一分交字第09432912900號函聲明異議，而臺北市政
    府警察局文山第一分局上開函文僅針對異議人提出之陳述書
    說明查處情形，並無任何對異議人交通違規行為裁處若干罰
    鍰或其他處分之記載等情，有前開道路交通管理處罰條例聲
    明異議狀、臺北市政府警察局大同分局94年12月27日北市警
    文一分交字第09432912900號函各一件在卷可稽。又本件舉
    發員警以受處分人違反道路交通管理處罰條例第48條第2款
    之規定逕行舉發，依據道路交通管理處罰條例第8條第1項第
    1款之規定，處罰機關為公路主管機關，惟相關公路主管機
    關於本件聲明異議前就本案並未為任何裁決一情，亦有臺灣
    臺北地方法院95年1月13日上午9時20分公務電話記錄在卷可
    稽，顯見異議人並非針對公路主管機關所設置之交通裁決單
    位所為之裁決聲明異議。揆諸前開說明，受處分人向本院聲
    明異議，自應於主管機關作出正式裁決後，方屬適法。本件
    異議人於裁決前向本院聲明異議，不合法定程式，且不得補
    正，依前述規定，自應裁定駁回。
據上論斷，應依道路交通案件處理辦法第18條前段，裁定如主文
。
中    華    民    國    95    年     1    月    27    日
                        交通法庭法  官  沈君玲
以上正本證明與原本無異。
如不服本裁定應於送達後5日內向本院提出抗告狀。
                                書記官  袁以明
中    華    民    國    95    年     1    月    27    日


司法院資訊處製作；財團法人民間司法改革基金會備份。
